臺灣士林地方法院民事裁定　　　　　　　 100年度再字第11號
再審原告　　楊惠婷
再審被告　　合作金庫商業銀行股份有限公司
法定代理人　劉燈城
上列當事人間再審之訴事件，再審原告對於本院民國89年3 月24
日所為89年度促字第6618號確定支付命令提起再審之訴，本院裁
定如下：
      主    文
再審之訴駁回。
再審訴訟費用新臺幣壹仟元由再審原告負擔。
      理    由
一、按對於確定支付命令有第496 條第1 項之情形者，得提起再
    審之訴，並以原支付命令之聲請，視為起訴，民事訴訟法第
    521 條第2 項定有明文。惟按再審之訴，應於30日之不變期
    間內提起；前項期間，自判決確定時起算，判決於送達前確
    定者，自送達時起算；其再審之理由發生或知悉在後者，均
    自知悉時起算；但自判決確定後已逾5 年者，不得提起；以
    第496 條第1 項第5 款、第6 款或第12款情形為再審之理由
    者，不適用前項但書之規定。再審之訴，應以訴狀表明下列
    各款事項，提出於管轄法院為之：一、當事人及法定代理人
    ；二、聲明不服之判決及提起再審之訴之陳述；三、應於如
    何程度廢棄原判決及就本案如何判決之聲明；四、再審理由
    及關於再審理由並遵守不變期間之證據；再審之訴不合法者
    ，法院應以裁定駁回之，民事訴訟法第500 條、第501 條、
    第502 條第1 項亦有明文。末按，提起再審之訴，應表明再
    審理由及關於再審理由並遵守不變期間之證據，如未表明者
    ，無庸命其補正，最高法院60年台抗字第538 號判例要旨參
    照。
二、再審原告主張：再審原告與再審被告間清償債務案件，經本
    院於89年5 月25日以89年促字第6618號支付命令，命再審原
    告清償再審被告新臺幣（下同）327 萬4,011 元，但再審原
    告未出庭而無反駁機會至去年遭催討才自行查詢原因，再審
    原告於87年2 月12日簽訂契約之保證人時，尚未年滿19歲，
    且當時無工作無收入，豈能擔任保證人，合作金庫承辦人員
    顯有疏失，且為何全數扣再審原告，有上開新證據及原因，
    對該確定判決提起再審，且再審被告應返還已收金額。
三、經查，再審原告主張其再審理由係知悉在後，惟對於是否確
    實知悉在後並於知悉時起算30日不變期間內提起再審之訴，
    均未提出證據以實其說，已與民事訴訟法第501 條第1 項第
    4 款之規定不符。次查，本院依職權調閱本院89年度促字第
    6618號支付命令案卷，本院係於89年4 月7 日送達再審原告
    當時之戶籍地址臺北市○○區○○路30號7 樓之4 ，由受僱
    人雅典大廈管理委員會葉國明收受，有再審原告之戶籍謄本
    及送達證書附於上開支付命令案卷可稽，該支付命令於89年
    4 月27日確定，計算再審期間應至89年5 月26日屆滿，再審
    原告遲至100 年8 月26日始提起本件再審之訴，顯已遲誤民
    事訴訟法第500 條所規定之再審期間，甚為明確，再審之訴
    不合法，應予裁定駁回。
四、依民事訴訟法第502 條第1 項、第95條、第78條、第87條第
    1 項前段，裁定如主文。
中    華    民    國   100    年    11    月    4     日
                  民事第二庭  法  官  絲鈺雲
以上正本證明與原本無異。
如對本裁定抗告，應於裁定送達後10日內向本院提出抗告狀，並
繳納抗告費新臺幣1,000元。
中    華    民    國   100    年    11    月    7     日
                              書記官  林玫熹